【裁判字號】    98,交聲,93
【裁判日期】    980120
【裁判案由】    聲明異議
【裁判全文】
臺灣臺中地方法院交通事件裁定          98年度交聲字第93號
原處分機關  交通部公路總局臺中區監理所豐原監理站
異  議  人
即受處分人  甲○○
上列受處分人因違反道路交通管理處罰條例案件，對於交通部公
路總局臺中區監理所豐原監理站於民國97年12月22日所為之裁決
（豐監稽違字第裁63-Z00000000號）聲明異議，本院裁定如下：
    主    文
異議駁回。
    理    由
一、原處分機關略以：受處分人即異議人甲○○（下稱異議人）
    駕駛牌照8620-TZ號自小客車，於民國97年11月13日7時27分
    許，在國道3號高速公路北向149.5公里處，因「經雷射槍測
    定行速140公里，速限110公里，超速30公里（測距305.1公
    尺）」之違規，而為警依道路交通管理處罰條例第33條第1
    項第1款開單舉發。該站乃於97年12月22日以豐監稽違字第
    裁63-Z00000000號裁決書對異議人裁處罰鍰新臺幣（下同）
    3千5百元，並依上開條例第63條記違規點數1點，罰鍰限於
    98年1月21日前繳納，逾期移送強制執行。
二、本件異議要旨則為：關於測速照相告示牌之設置規定，至少
    須於300百公尺前，本件告示牌距離測速地點達6.7公里，已
    超出上述規定甚多，請裁定免罰云云。
三、按汽車行駛於高速公路、快速公路或設站管制之道路，不遵
    使用限制、禁止、行車管制及管理事項之管制規則，而有行
    車速度超過規定之最高速限者，處汽車駕駛人新臺幣3000元
    以上6000元以下罰鍰，為道路交通管理處罰條例第33條第1
    項第1款所明定；又汽車駕駛人有上述條例第33條第1項情形
    之一者，記違規點數1點，該條例第63條第1項第1款也規定
    甚明。經查：
  （一）前揭原處分機關所指異議人駕駛牌照8620-TZ號自小客
        車，於97年11月13日7時27分許，在國道3號高速公路北
        向149.5公里處，因超速30公里，而經警開單告發等情
        節，為異議人所不爭執，復有內政部警政署國道公路警
        察局Z00000000號舉發違反道路交通管理事件通知單影
        本1份附卷可參，足認屬實。
  （二）又本件警方係以雷射槍測速測得異議人之行車時速超速
        30公里，而該支雷射槍測速器（器號TS000409號）業於
        97年6月8日為經濟部標準檢驗局檢定合格在案乙節，亦
        有經濟部標準檢驗局雷射測速儀檢定合格證書影本1紙
        在卷足憑。
  （三）按對於汽車駕駛人有行車速度超過規定之最高速限或低
        於規定之最低速限違規行為予以舉發，採用固定或非固
        定式科學儀器取得證據資料證明者，於一般道路須至少
        於100公尺前，於高速公路、快速公路須至少於300公尺
        前，明顯標示之，道路交通管理處罰條例第7條之2第3
        項固定有明文。惟道路交通安全規則及相關道路交通安
        全法規，係基於社會大眾用路之安全及避免發生事故等
        目的而訂定，屬社會大眾用路之基本依據，駕駛人於駕
        駛車輛時本即具有遵守相關規定以保障自身及他人行車
        安全之義務，前揭警示標示之設置，其作用在於提醒駕
        駛人注意行車速限，尚非謂如有違反，駕駛人即可不依
        速限行駛，或超速行駛之違規行為即應不罰，換言之，
        駕駛人在一般道路、高速公路或快速道路依照規定速限
        行駛之義務，本不因警察機關有無在測速儀器前方道路
        之明顯處豎立明顯標示而有差別，駕駛人亦不能僅因其
        在通過裝有測速儀器之路段前，並未察覺任何明顯之告
        示牌或警告標示，即可遽謂其並無超速而免於受罰（以
        上參酌臺灣高等法院臺中分院97年度交抗字第1248號裁
        定要旨）。本件異議人既確有前揭違規超速之行為，且
        警方所使用之雷射槍測速又未見有何不合規定之處，則
        原處分機關依道路交通管理處罰條例第33條第1項第1款
        、第63條第1項第1款等規定，對異議人裁處如前述之處
        分，自無違誤不當可言。異議人雖以前詞置辯，然基於
        上開說明，警方並非只可在設有告示牌標示之前方300
        公尺內始可取締違規超速，用路人也非在告示牌標示前
        方300公尺以外之超速行為，即可免於受罰，故本件異
        議為無理由，而應予駁回。
據上論斷，應依道路交通管理處罰條例第87條第2項，道路交通
案件處理辦法第19條，裁定如主文。
中    華    民    國    98    年    1     月    20    日
                  交通法庭  法  官  莊深淵
上正本證明與原本無異。
如不服本裁定應於送達後5日內向本院提出抗告狀。（應附繕本
）
                            書記官  吳彩華
中    華    民    國    98    年    1     月    20    日


司法院資訊處製作；財團法人民間司法改革基金會備份。
